【裁判字號】    97,訴,347
【裁判日期】    970820
【裁判案由】    毒品危害防制條例
【裁判全文】
臺灣宜蘭地方法院刑事判決               97年度訴字第347號
公  訴  人  臺灣宜蘭地方法院檢察署檢察官
被      告  甲○○
指定辯護人  本院公設辯護人  黃之中
上列被告因毒品危害防制條例案件，檢察官提起公訴（97年度毒
偵字第467號），被告於本院準備程序中就被訴事實為有罪之陳
述，經告以簡式審判程序之旨，並聽取當事人意見後，經本院合
議庭裁定由受命法官獨任行簡式審判程序，復經檢察官聲請改依
協商程序而為判決，本院判決如下：
    主  文
甲○○施用第一級毒品，累犯，處有期徒刑壹年壹月，扣案第一
級毒品海洛因拾參小包（驗後淨重壹點捌零陸零公克）、第二級
毒品安非他命伍小包（驗後淨重貳點壹柒玖捌公克）沒收銷燬；
扣案之吸食鏟管壹支及葡萄糖壹包沒收。
    事實及理由
一、犯罪事實：甲○○前因2次施用毒品案件，先後經依本院87
    年度毒聲字第288號、90年度毒聲字第670號裁定送勒戒處所
    執行觀察勒戒後，均認無繼續施用毒品傾向，先後於民國89
    年1月25日、90年12月5日觀察勒戒執行完畢釋放，並經臺灣
    宜蘭地方法院檢察署檢察官分別以87年度偵字第2401號、90
    年度毒偵緝字第269號為不起訴處分確定；又因施用第一、
    二級毒品案件，經依本院裁定令入戒治處所施以強制戒治，
    並經同署檢察官以91年度毒偵字第624號提起公訴，經本院
    以91年度訴字第374號判處有期徒刑一年八月確定，於92年5
    月23日停止戒治付保護管束，於保護管束期間，又犯施用毒
    品案件，經同署檢察官以92年度毒偵字第727號提起公訴，
    由本院以92年度訴字第318號判處有期徒刑一年，於93年1月
    9日強制戒治因法律修正報結，接續執行徒刑，於95年3月3
    日縮短刑期假釋出監，於95年12月11日假釋期滿徒刑執行完
    畢；又於96年11月間分別犯施用第一、二級毒品犯行，因於
    犯罪未發覺前，自動向行政院衛生署指定之醫療機構請求治
    療，經同署檢察官依毒品危害防制條例第二十一條之規定，
    於97年4月10日以97年度毒偵字第69號為不起訴處分確定。
    詎仍不知悛悔，復於觀察勒戒、強制戒治執行完畢五年內，
    基於同時施用第一級毒品海洛因及第二級毒品安非他命之犯
    意，於97年5月13日上午7時許，在宜蘭縣宜蘭市○○路○段
    24巷22號3、4樓住處，以將海洛因、安非他命一同摻入香菸
    燃火吸食煙霧之方式，同時施用海洛因、安非他命一次。嗣
    於97年5月13日下午2時許，在宜蘭縣礁溪鄉林美村大楓橋頭
    ，為警持搜索票搜索甲○○所駕駛之222─ＡＵ營業小貨車
    ，搜獲第一級毒品海洛因13小包（驗後淨重1.8060公克）、
    第二級毒品安非他命5小包（驗後淨重2.1798公克）及甲○
    ○所有供施用第一、二級毒品所用之吸食鏟管1支、葡萄糖1
    包。另於下午2時50分許，至其宜蘭縣宜蘭市○○路○段24巷
    22號3、4樓住處執行搜索，查獲非屬甲○○所有之攪拌器1
    臺、分裝袋11袋及吸食鏟管4支。
二、證據：
  （一）被告甲○○於警詢、檢察官訊問及本院訊問中之自白。
  （二）宜蘭縣政府警察局礁溪分局毒品犯罪嫌疑人尿液採驗作
        業管制紀錄、慈濟大學濫用藥物檢驗中心出具之檢驗總
        表各1份。
  （三）本院搜索票、搜索扣押筆錄、扣押物品目錄表及搜索現
        場照片13幀。
  （四）扣案海洛因13小包（驗後淨重1.8060公克）、安非他命
        5小包（驗後淨重2.1798公克）、吸食鏟管1支及葡萄糖
        1包
  （五）交通部民用航空局航空醫務中心97年6月5日航藥鑑字第
        0972879號毒品鑑定書1份。
  （六）臺灣高等法院被告前案紀錄表1紙。
三、本件經檢察官與被告於審判外達成協商之合意且被告已認罪
    ，其合意內容為：被告願受科刑範圍為有期徒刑一年一月；
    扣案第一級毒品海洛因13小包（驗後淨重1.8060公克）及第
    二級毒品安非他命5小包（驗後淨重2.1798公克）沒收銷燬
    ，吸食鏟管1支及葡萄糖1包沒收。經查，上開協商合意並無
    刑事訴訟法第四百五十五條之四第一項所列情形之一，檢察
    官聲請改依協商程序而為判決，本院爰不經言詞辯論，於協
    商合意範圍內為協商判決，合予敘明。
四、應適用之法條：刑事訴訟法第二百七十三條之一第一項、第
    四百五十五條之四第二項、第四百五十五條之八、第四百五
    十五條，毒品危害防制條例第十條第一項、第二項、第十八
    條第一項前段，刑法第十一條前段、第五十五條、第四十七
    條第一項、第三十八條第一項第二款。
五、協商判決除有刑事訴訟法第四百五十五條之四第一項第一款
    「於本訊問程序終結前，被告撤銷協商合意或檢察官撤回協
    商聲請者」；第二款「被告協商之意思非出於自由意志者」
    ；第四款「被告所犯之罪非第四百五十五條之二第一項所定
    得以協商判決者」；第六款「被告有其他較重之裁判上一罪
    之犯罪事實者」；第七款「法院認應諭知免刑或免訴、不受
    理者」情形之一，及違反同條第二項「法院應於協商合意範
    圍內為判決；法院為協商判決所科之刑，以宣告緩刑或二年
    以下有期徒刑、拘役或罰金為限」之規定者外，不得上訴。
六、本判決如有前述得上訴之情形而不服本件判決，得自收受判
    決送達之日起十日內，向本院提出上訴書狀（應附繕本，並
    應敘述具體理由），上訴於第二審法院。
本案經檢察官賴慶祥到庭執行職務。
中    華    民    國    97    年    8     月    20    日
                  刑事第三庭法  官  林惠玲
以上正本證明與原本無異。
                            書記官  陳淑宜
中    華    民    國    97    年    8     月    20    日
附錄本案論罪科刑法條：
毒品危害防制條例第十條
施用第一級毒品者，處六月以上五年以下有期徒刑。
施用第二級毒品者，處三年以下有期徒刑。


司法院資訊處製作；財團法人民間司法改革基金會備份。
